Сергей Хмурович

Frontend разработчик

КОНТАКТЫ













<u> Минск, Беларусь</u>



+375297374777



ksn_i777@mail.ru

НАВЫКИ



React

библиотека для создания UI



Redux / Redux Toolkit

менеджер контроля состояний приложений



TypeScript

строго типизированный язык, на основе JS



JavaScript

язык описания интерактивности приложения



интерфейс взаимодействия с приложением



разработка приложения через тестирование Storybook



окружение для разработки UI компонент

система управления версиями приложений



Material-UI

библиотека компонент для UI



язык гипертекстовой разметки документа



язык описания стилей документа



SCSS / SASS

метаязык на основе CSS



Английский

А2 в процессе

ОБО МНЕ

Я frontend разработчик, с опытом разработки видимой части веб-приложений. Основные технологии моей работы - React, Redux и TypeScript. Каждый день я совершенствую свои навыки в этом направлении и планирую расширять их новыми технологиями, такими как React Native и Angular. Я всегда открыт для предложений. Расскажите мне о ваших задачах.

ПРОЕКТЫ

ОБУЧАЮЩИЕ КАРТОЧКИ - Приложение для изучения чего-либо

технологии: React, Redux Toolkit, TS, Axios, Formik, MUI, SASS

ТУДУЛИСТ - Менеджер списка дел

технологии: React, Redux Toolkit, TS, Axios, Formik, MUI, TDD

СОЦИАЛЬНАЯ СЕТЬ - Онлайн платформа для общения

технологии: React, Redux, TS, Axios, Redux-form

ОПЫТ РАБОТЫ

2022 - настоящее время / Частичная занятость Frontend разработчик

03.2019 - 01.2023 / Полная занятость Руководитель сектора проектирования

03.2014 - 02.2019 / Полная занятость Инженер проектировщик

ОБРАЗОВАНИЕ

2022 / IT-INCUBATOR /

Frontend разработчик (React, Redux, TS, JS, Rest API, TDD)

2009 - 2015 / МГЭУ им. А.Д.Сахарова /

Инженер по ядерной и радиационной безопасности